# 国资委划拨的净资产负数公司如何入账

提问人：asq 时间：2012-05-24 16:08:13
陈版：
背景：省国资委将账面净资产为负数（评估后净资产仍为负数）的A公司划拨了给国有独资的甲公司持有。
问题：甲公司对所划入的A公司以什么样的金额确认长期股权投资（或不确认）？是否可以借记长期股权投资 1 元，贷记长期股权投资减值准备 1 元。

回答人：chenyiwei
回复 asq 的帖子
一般情况下，无对价取得净资产为负数的子公司，长期股权投资按零值确认。
如果取得净资产为负数的子公司不构成同一控制下企业合并，但国资委或其他相关方面同时要求本企业对其注资以消除其股东权益红字，或者对其无力偿还的负债提供担保等，导致本企业承担了超出《公司法》规定的股东对公司应承担的“有限责任”的额外责任的，则应按或有事项准则的规定确认预计负债，同时增加长期股权投资的成本。 不赞同同时按 1 元确认并计提减值准备的做法。减值准备属于资产后续计量范畴，在初始确认和计量时不应出现资产减值准备。

回答人：chenyiwei
回复 zengfengxia 的帖子
不能仅仅因为这是“填窟窿”的支出就必然不能确认为资产。关键是看未来该企业的盈利和现金流量前景，该投资成本预计能否收回。如果未来形式可以基本确定转好，这 1000 万元可以通过补亏后分红、股权转让等收回的，则也可以不计提资产减值准备。

提问人：zengfengxia 时间：2012-05-24 20:53:32
回复 chenyiwei 的帖子
同时增加长期股权投资的成本如何理解？假设划拨子公司可辨认净资产公允价值为-1000万元，企业有额外责任消除其股东权益红字，企业应当借长期股权投资 1000 万元贷记预计负债？问题是，即使增加了 1000 万的投资，被投资企业的净资产还是 0 。

回答人：chenyiwei
这属于取得控制权后的后续资本性投入。因此不必使根据后续资本性投入金额调整后的长投成本与被投资企业帐面净资产成比例了。